臺灣高等法院民事裁定　　　　　　　　　 100年度抗字第46號
抗　告　人　陳俊志
抗告人因與相對人安泰商業銀行股份有限公司、永力升實業有限
公司、王舜明、吳新德、吳進源、陳健勝等間訴訟救助事件，對
於中華民國99年10月25日臺灣士林地方法院99年度救字第78號裁
定，提起抗告，本院裁定如下：
    主      文
抗告駁回。
抗告訴訟費用由抗告人負擔。
    理      由
一、抗告意旨略以：伊於民國（下同）99年10月5 日領取原法院
    駁回伊聲請訴救助之裁定，旋即於同日提起抗告，並未逾抗
    告之期間；原法院送達之「台北市○○區○○路1 段75號3
    樓」非伊之戶籍地，則原法院以伊逾期為由，駁回伊提起之
    抗告，尚有未合，爰請求廢棄原裁定等語。
二、按提起抗告，應於裁定送達後10日之不變期間內為之；提起
    抗告，如逾抗告期間者，原法院應以裁定駁回之，民事訴訟
    法第487條本文、第495條之1第1項準用同法第442條第1項規
    定甚明。次按民事訴訟法第138條第2項規定，寄存送達之處
    所如確為應受送達人當時之「住居所」、事務所或營業所，
    則於該處所為之寄存送達即為合法，送達之效力於寄存後之
    十日發生。易言之，於寄存送達於依法送達完畢時，即生送
    達效力（司法院釋字第667號解釋參照），至於應受送達人
    究於何時前往領取應受送達之文書，或並未前往領取，該文
    書嗣經退還原送達法院，於送達之效力均無影響（最高法院
    99年度台抗字第798號裁定參照）。
三、查：
  (一)抗告人於99年8 月20日遞狀聲請訴訟救助，並在其聲請狀上
    載明其住居所為「台北市○○區○○路1段75號3樓」（見
    原法院卷第3頁）。
  (二)原法院於99年9月6日裁定駁回抗告人訴訟救助之聲請，並於
    99年9月14日依抗告人陳報之「台北市○○區○○路1段75號
    3樓」為送達，因未會晤抗告人本人亦無同居人或受僱人代
    為受領，郵務人員乃將應送達文書寄存於台北市政府警察局
    北投分局長安派出所，並作送達通知書兩份，一份黏貼於門
    首，另一份置於信箱或其他適當位置以為送達，有送達證書
    可證（見原法院卷第9頁），抗告人本人則於99年10月5日親
    自前往台北市政府警察局北投分局長安派出所領取該裁定，
    有簽收明細可憑（見原法院卷第10頁）。
  (三)抗告人簽收該裁定後，於99年10月5 日提起抗告，仍在抗告
    狀上記載其住址為「台北市○○區○○路1段75號3樓」（見
    原法院卷第26頁）。
  (四)抗告人現設籍於「台北市○○區○○路367號2樓中山戶政事
    務所」，有個人基本資料查詢結果可憑（見原法院卷第19頁
    ），抗告人主觀上無久住該址，客觀上亦無居住該址之事實
    ，則抗告人設籍之台北市○○區○○路367號2樓中山戶政事
    務所，自非抗告人抗告當時之住居所。
  (五)據上，抗告人陳報其住址為「台北市○○區○○路1 段75號
    3 樓」，原法院對該址送達其駁回抗告人訴訟救助聲請之裁
    定，抗告人亦親自前往領取並提起抗告，足認抗告人當時確
    實有居住於「台北市○○區○○路1段75號3樓」之事實，依
    前揭說明，不論抗告人是否前往取，該裁定均自寄存之99年
    9月14日起，經十日即99年9月24日發生送達之效力，抗告期
    間應於同年10月4日屆滿。抗告人遲至同年月5日提起抗告，
    顯已逾抗告期間，其抗告為不合法，原法院駁回抗告人之抗
    告，並無不合，抗告意旨指摘原裁定不當，求予廢棄，並無
    理由，應予駁回。
四、據上論結，本件抗告為無理由，爰裁定如主文。
中    華    民    國  100     年    3     月    3     日
                  民事第十五庭
                      審判長法  官 林恩山
                            法  官 郭松濤
                            法  官 陳雅玲
正本係照原本作成。
本裁定除以適用法規顯有錯誤為理由外，不得再抗告。如提起再
抗告，應於收受後10日內委任律師為代理人向本院提出再抗告狀
。並繳納再抗告費新台幣1000元。
中    華    民    國   100    年    3     月    4     日
                            書記官 潘大鵬